臺灣高等法院刑事判決
111年度上易字第532號
上  訴  人  臺灣桃園地方檢察署檢察官 
被      告  廖家偉





上列上訴人因被告詐欺案件，不服臺灣桃園地方法院109年度審
易字第2246號，中華民國110年12月27日第一審判決（起訴案號
：臺灣桃園地方檢察署108年度偵字第32741號），提起上訴，本
院判決如下：
    主  文
原判決撤銷。
廖家偉犯如附表一所示之罪，各處如附表一「宣告刑及沒收」欄
所示之刑。應執行有期徒刑參年拾月。
    事  實
一、廖家偉與王志揚、田漢榮、李沃源、李誌訊、張友誠、蕭力
    豪、王馨梅、張志錦、林昌幼、吳璟華、陳建銘、張家銘、
    黃貞榕等人為前同事關係，吳東霖及廖文淵則透過王志揚認
    識廖家偉(下稱王志揚等15人)。廖家偉明知己並無代操股票
    之事實，竟意圖為自己不法之所有，基詐欺取財之犯意，自
    民國105年起，分別於附表二所示之時間，在不詳地點，向
    王志揚等15人佯稱擅長股票投資，可協助代為操作股票，每
    季有10%至30%不等之獲利，並製作相關獲利報表及以後金補
    前金充作獲利之方式博取王志揚等15人之信任，致王志揚等
    15人陷於錯誤，分別於附表二所示之時間，匯款如附表二所
    示之金額至廖家偉所有元大銀行中正分行00000000000000號
    帳戶或交付現金予廖家偉。嗣至108年7月，王志揚等15人想
    領取獲利，廖家偉因財務缺口日益擴大，而無力再以上開方
    式營造代操股票獲利之假象後，始向王志揚等15人坦承沒有
    操作任何股票，王志揚等15人始悉受騙。
二、案經法務部調查局新北市調查處報告臺灣桃園地方檢察署檢
    察官偵查起訴。
    理  由
壹、程序事項：
一、本院審判範圍：
  ㈠按民國110年6月16日修正公布、同月18日施行之刑事訴訟法
    第348條規定：「（第1項）上訴得對於判決之一部為之。（
    第2項）對於判決之一部上訴者，其有關係之部分，視為亦
    已上訴。但有關係之部分為無罪、免訴或不受理者，不在此
    限。(第3項）上訴得明示僅就判決之刑、沒收或保安處分一
    部為之」；同日修正公布、施行之刑事訴訟法施行法第7條
    之13規定：「中華民國110年5月31日修正通過之刑事訴訟法
    施行前，已繫屬於各級法院之案件，於施行後仍適用修正前
    刑事訴訟法第348條規定；已終結或已繫屬於各級法院而未
    終結之案件，於施行後提起再審或非常上訴者，亦同」。次
    按從保障上訴人之上訴權、當事人之程序利益及尊重當事人
    設定之攻防範圍考量，為避免被告因而受突襲判決之不利益
    結果發生，應認110 年6 月18日刑事訴訟法第348條修正施
    行前已繫屬於第一審或第二審法院之案件，在修正施行後始
    因上訴而繫屬於第二審或第三審法院者，應適用修正後規定
    以定其上訴範圍(最高法院刑事大法庭110年度台上大字第53
    75號裁定參照）。經查，本案係於上開規定修正施行後之11
    1年4月13日始繫屬於本院，有本院收文戳章附卷可考（本院
    卷第3頁），是本案上訴之效力及其範圍，應依現行刑事訴
    訟法第348條規定判斷。
　㈡經查，檢察官上訴意旨係以：「原審諭知被告廖家偉犯如原
    判決附表一所示之罪，各處如附表一「宣告刑及沒收」欄所
    示之刑。應執行有期徒刑2年，如易科罰金，以新臺幣(下同
    )1,000元折算1日。緩刑5年，緩刑期內付保護管束，並應於
    本案判決確定後2年內，向公庫支付8萬元，及於判決確定之
    日起3年內，向執行檢察官指定之政府機關、政府機構、行
    政法人、社區或其他符合公益目的之機構或團體，提供100
    小時之義務勞務。沒收，併執行之。固非無見…」等節提起
    上訴(見本院卷第33頁)，自足認檢察官已明示就原審全部犯
    罪事實提起上訴，本院對上開部分自應全部予以審理，故本
    院就經原審認定如下之事實及論罪為基礎，除就原審判決量
    刑是否合法、妥適予以審理外，尚包括沒收部分，合先敘明
    。
二、證據能力部分：
　㈠按被告以外之人於審判外之言詞或書面陳述，除法律有規定
    者外，不得作為證據；被告以外之人於審判外之陳述，經當
    事人於審判程序同意作為證據，法院審酌該言詞陳述或書面
    陳述作成時之情況，認為適當者，亦得為證據；當事人、代
    理人或辯護人於法院調查證據時，知有第159 條第1 項不得
    為證據之情形，而未於言詞辯論終結前聲明異議者，視為有
    前項之同意，刑事訴訟法第159 條第1 項及第159 條之5 分
    別定有明文。查本判決所引用被告以外之人於審判外之言詞
    或書面陳述，雖屬傳聞證據，惟當事人均未爭執證據能力，
    且至言詞辯論終結前亦未聲明異議(見本院卷第203-204、21
    7-218頁)，本院審酌此等證據資料作成時之情況，尚無何違
    法取證或其他瑕疵，亦認為以之作為證據應屬適當，均有證
    據能力。
  ㈡本判決以下所引用之非供述證據，均與本件事實具有自然關
    聯性，且核屬書證、物證性質，依刑事訴訟法第158條之4之
    規定，堪認均具有證據能力。
貳、實體事項：
一、上開犯罪事實，迭據被告廖家偉於偵查、原審及本院審理時
    坦承不諱（見偵字第32741號卷一第13至25頁、偵字第32741
    號卷二第139至146頁，他字第5662號卷一第5至7頁、第11至
    12頁，原審卷一第269頁、第277頁、第312頁、本院卷第202
    、222頁），核與證人即告訴人王志揚等15人於調查局、偵
    訊中之證述均相符（見附表一備註欄），並有元大商業銀行
    股份有限公司108年8月19日元銀字第1080008322號函檢附被
    告上開元大銀行帳戶103年12月24日至108年8月12日之客戶
    往來交易明細、華南商業銀行股份有限公司108年9月19日營
    清字第1080077059號函檢附被告華南商業銀行000000000000
    號帳戶交易明細、彰化商業銀行股份有限公司108年9月20日
    彰作管字第10820006497號函檢附被告彰化銀行帳號0000000
    0000000號、00000000000000號帳戶多幣別帳號存款交易查
    詢表、聯邦商業銀行108年9月23日聯業管（集）字第108103
    54254號函檢附被告聯邦銀行帳號000000000000號帳戶交易
    明細表、臺灣土地銀行石門分行108年10月5日石門字第1080
    001136號函檢附被告臺灣土地銀行000000000000號帳戶交易
    明細表影本、華南商業銀行股份有限公司108年9月19日營清
    字第1080077059號函檢附八銘有限公司華南銀行0000000000
    00號帳戶交易明細表、國泰世華商業銀行存匯作業管理部10
    8年9月23日國世存匯作業字第1080133775號函檢附八銘有限
    公司國泰世華商業銀行000000000000號帳戶交易明細表、資
    金流向圖各1份（見偵字第32741號卷一第243至312頁，他字
    第5662號卷一第99頁、第119至121頁、第123至160頁，偵字
    第32741號卷二第39至66頁、第67至76頁，他字第5662號卷
    一第99至118頁、第161至183頁、第203頁）及附表一備註欄
    所示證據等附卷可證。
二、綜上各情相互酌參，足認被告於所為具任意性自白均係與事
    實相符，應堪採信，本案事證明確，被告前開如事實欄所載
    之犯行均堪予認定，均應依法論科。
三、論罪科刑：
　  核被告廖家偉就附表一編號1至14所為，均係犯刑法第339條
    第1項之詐欺取財罪。且查：
　㈠被告所為就詐欺各別被害人多次交付款項部分，均係基於單
    一之詐欺犯意，出於同一犯罪計畫，於密切接近之時地，接
    續為數個詐欺行為舉動，侵害同一性質之財產法益，各行為
    之獨立性極為薄弱，依一般社會健全觀念，在時間差距上，
    難以強行分開，在刑法評價上，以視為數個舉動之接續施行
    ，合為包括之一行為予以評價（詐騙告訴人張志錦、王馨梅
    夫妻為同一犯意），應各論以接續犯。
　㈡被告為附表一編號1至14之詐欺犯行後，於有偵查犯罪權之機
    關或人員發覺前，主動前往臺灣桃園地方檢察署自白坦承犯
    行（見他字第5662號卷第5頁至7頁、第11至12頁），足認被
    告確有自首本案附表一之詐欺犯行而受裁判，爰分別依刑法
    第62條前段之規定，減輕其刑。
　㈢被告所為附表一編號1至14之犯行，犯意各別，行為互殊，應
    分論併罰。
　㈣不予宣告緩刑之理由：
　　按緩刑為法院刑罰權之運用，旨在獎勵自新，祇須合於刑法
    第74條所定之條件，法院本有自由裁量之職權。關於緩刑之
    宣告，除應具備一定條件外，並須有可認為以暫不執行刑罰
    為適當之情形，始得為之。法院行使此項裁量職權時，應受
    比例原則、平等原則等一般法律原則之支配；但此之所謂比
    例原則，指法院行使此項職權判斷時，須符合客觀上之適當
    性、相當性及必要性之價值要求，不得逾越，用以維護刑罰
    之均衡；而所謂平等原則，非指一律齊頭式之平等待遇，應
    從實質上加以客觀判斷，對相同之條件事實，始得為相同之
    處理，倘若條件事實有別，則應本乎正義理念，予以分別處
    置，禁止恣意為之，俾緩刑宣告之運用，達成客觀上之適當
    性、相當性與必要性之要求。又法官於有罪判決中，究應如
    何量處罪刑、是否宣告緩刑等，均為實體法賦予審理法官裁
    量之刑罰權事項，法官行使此項裁量權，自得依據個案情節
    ，參諸刑法第57條所定各款犯罪情狀之規定，於該法定刑度
    範圍內，基於合義務性之裁量，量處被告罪刑。其次，行為
    人之行為具有矯正之必要性，而有令入監所執行刑罰之必要
    時，自應依其所宣告之刑執行其自由刑，以資儆懲。是刑事
    政策上對行為人所為之處罰並無短期自由刑缺失之情形下，
    自仍依法論處科刑。至於行為人是否得為緩刑之宣告，應形
    式上審究是否符合刑法第74條所定前提要件，並實質上判斷
    被告所受之刑，是否有以暫不執行為適當之情形等法定要件
    。質言之，法官為此量刑或緩刑宣告之裁量權時，除不得逾
    越法定刑或法定要件外，尚應符合法規範之體系及目的，遵
    守一般有效之經驗及論理法則等法原則，亦應兼顧裁量之外
    部及內部性事項，是以緩刑之宣告，除應具備刑法第74條所
    定條件外，並須有可認為以暫不執行刑罰為適當之情形，始
    得為之。經查，被告所為如附表一各次犯行，造成多數被害
    人受害，其等法益被侵害之程度不可謂不高，被告不僅未與
    全數被害人達成和解，致被害人之損害並未因此得到補償，
    且本案並無以暫不執行為適當之客觀情況(詳後述)，實不宜
    對被告宣告緩刑，附此敘明。　
四、原審認被告罪證明確，予以論罪科刑，固非無見。惟查：
　㈠原審就附表二編號4關於「匯款或交付現金時間」欄，漏載被
    害人李沃源於106年2月14日(「匯款或交付現金時間」欄內
    已更正為2，該欄原編號2以下之數字依序遞延)匯款之部分(
    見108偵32741號卷二第251、252頁)；另就附表二編號12關
    於「匯款或交付現金時間」欄雖記載為62萬元，然依被害人
    陳建銘於警詢、偵訊一致之供述，係遭詐騙68萬元(見同偵
    查卷二第140頁、卷一第215頁)，原審上開部分之記載俱與
    卷證資料不符，容有違誤之處。
　㈡按量刑之輕重，固屬事實審法院得依職權自由裁量之事項，惟
    仍應受比例原則及公平原則之限制，否則其判決即非適法。
    刑事審判旨在實現刑罰權分配的正義，故法院對有罪被告之
    科刑，應符合罪刑相當之原則，使輕重得宜，罰當其罪，以
    契合社會之法律感情，此所以刑法第57條明定科刑時應審酌一
    切情狀，尤應注意該條各款所列事項以為科刑輕重之標準。次
    按量刑或緩刑宣告與否雖屬法官之裁量權，然法院行使此項裁量
    權，亦非得以任意或自由為之，仍應受一般法律原理原則之拘
    束，同時須符合法律授權之目的，且考量法律秩序之理念、國民
    法律感情等，尤其應遵守比例原則及平等原則之意旨，否則即
    可能構成裁量濫用之違法(最高法院93年度台上字第5073號、86年
    度台上字第7655號判決意旨參照)。經查：
　1.被告明知已無代操股票之事實，竟意圖為自己不法之所有，
    而基於詐欺取財之犯意，自105年起至108年7月為止，向告
    訴人王志揚等人佯稱擅長股票投資，可協助代為操作股票，
    每季有10%至30%不等之獲利，並製作相關獲利報表及以後金
    補前金充作獲利之方式博取告訴人等人之信任，致其等陷於
    錯誤，匯款如原判決附表二所示之金額至被告所有元大銀行
    中正分行00000000000000號帳戶或交付現金予被告，其犯罪
    期間非短，犯罪所生之損害共計亦超過千萬，足徵被告之犯
    罪動機、目的及手段均屬惡劣，犯罪所生危害亦重大，且本
    件自被告108年7月自首後迄本院判決時近3年之久，被告均
    未與告訴人等達成和解，足見被告未能展現積極態度讓告訴
    人等感受誠心悔過及道歉誠意，以求得諒解，復未達成調解
    或和解以彌補損害，可認被告犯後態度明顯不佳，且告訴人
    等亦因被告之前揭行為導致司法訟累之苦，其身心所受之痛
    苦煎熬，不言可喻；參以被告所為附表一編號1至14之犯行
    ，次數甚多，且各次詐騙金額高達4、50萬、1、200萬甚至4
    00餘萬元(最高金額為附表二編號5之456萬7525元)，兼衡被
    告之犯後未與被害人全數達成和解及取得諒解、其破壞眾多
    法益程度之比例詳加審酌，則被告所犯之詐欺取財罪，其最
    重法定本刑為「有期徒刑5年」，且得併科50萬元以下罰金
    ，原審判決僅對被告量處應執行有期徒刑2年，緩刑5年，以
    本罪法定刑之刑度衡之，該刑度顯有不當，另原審對被告各
    次犯行俱僅量處單一有期徒刑6月並得易科罰金之刑度，完
    全未審酌其各次犯行之法益受破壞之程度，是原審所為各次
    量刑審酌事項已難謂符合「罪刑相當原則」，原審判決顯有
    不當之處。
　2.又被告所為附表一編號1至14之犯行，次數甚多，且各次詐
    騙金額高達4、50萬、1、200萬甚至400餘萬元(最高金額為
    附表二編號5之456萬7525元)各節，業如前述，原審判決竟
    諭知被告緩刑5年，緩刑期內付保護管束，並於判決確定後2
    年內，向公庫支付新臺幣8萬元，及於確定之日起3年內，向
    執行檢察官指定之政府機關、政府機構、行政法人、社區或
    其他符合公益目的之機構或團體，提供100小時之義務勞務
    等情，參酌被害人等人之人數15人，每位被害人皆受損數十
    甚至數百萬之金額，已如前述，凡此均使各該被害人之家庭
    與經濟生活陷入困頓，而被告詐騙金額高達上千萬，犯罪情
    節不可謂不重大，被告就此龐大之詐騙金額，迄本院言辯辯
    論終結前均未提出任何與被害人間之償還計畫，難認其有和
    解之誠意，顯見犯後態度難認良好，是綜觀被告犯罪情節、
    所生損害程度與犯後態度等，本案量刑過輕，客觀上顯然不
    符暫不執行為適當之情形，故相較於被告所為上開多次犯行
    及其所造成多數被害人之損害等節，原審判決給予緩刑，顯
    屬輕縱，且本案並無以暫不執行為適當之客觀情況，已如前
    述，從而，原審對被告宣告附條件之緩刑，自亦有未當之處
    。
　3.從而，本件檢察官就此指稱原判決以原審量刑不當為由提起
    上訴，經核為有理由，且原審亦有上開可議之處，自應由本
    院將原判決撤銷，另為適法之判決。
　㈢爰以行為人之責任為基礎，審酌被告不思以正當方式獲取財
    物，竟圖不勞而獲，恣意為本案如附表一各編號14次詐欺取
    財之犯行，造成告訴人等人極大損害，所為實屬不該，應予
    非難；被告犯後固坦承犯行，惟未與全數之被害人達成和解
    ，犯後態度難認妥適，兼衡其各次犯罪之動機、目的、手段
    及所生損害程度，分別量處如附表一「宣告刑及沒收」欄所
    示之刑，並定其應執行之刑如主文第2項所示，以資儆懲。
　㈣又本院將原審判決撤銷，對被告雖屬不利，惟此係因原審量
    刑審酌有誤所致，依刑事訴訟法第370條第1項但書之規定，
    並無「不利益變更禁止」原則之適用，附此敘明。
五、沒收部分：
　　按犯罪所得，屬於犯罪行為人者，沒收之；前二項之沒收，於全部或一部不能沒收或不宜執行沒收時，追徵其價額；犯罪所得已實際合法發還被害人者，不予宣告沒收或追徵，刑法第38條之1 第1 項前段、第3 項、第5 項分別定有明文。次按「任何人都不得保有犯罪所得」為普世基本法律原則，犯罪所得之沒收、追繳或追徵，在於剝奪犯罪行為人之實際犯罪所得（原物或其替代價值利益），使其不能坐享犯罪之成果，以杜絕犯罪誘因，可謂對抗、防止經濟、貪瀆犯罪之重要刑事措施，性質上屬類似不當得利之衡平措施，著重所受利得之剝奪。經查，被告各次詐欺告訴人王志揚等人之犯罪所得分別如附表二「損失金額」欄所載，該犯罪所得未據扣案，亦未實際合法發還本案被害人，復無過苛調節條款適用之餘地，爰依上開規定諭知沒收，並於全部或一部不能沒收或不宜執行沒收時，追徵其價額。
據上論斷，應依刑事訴訟法第369條第1項前段、第364條、第299
條第1項前段。
本案經檢察官王正皓到庭執行職務。
中　　華　　民　　國　　111 　年　　6 　　月　　30　　日
            刑事第二十五庭審判長法　官  邱滋杉
                                法　官  陳彥年
                                法　官  黃翰義
以上正本證明與原本無異。
不得上訴。
                                書記官  邱鈺婷
中　　華　　民　　國　　111 　年　　7 　　月　　5 　　日
附錄：本案論罪科刑法條全文　　　　　　　　　　　　　　　
中華民國刑法第339條
（普通詐欺罪）
意圖為自己或第三人不法之所有，以詐術使人將本人或第三人之
物交付者，處5年以下有期徒刑、拘役或科或併科50萬元以下罰
金。
以前項方法得財產上不法之利益或使第三人得之者，亦同。
前二項之未遂犯罰之。
附表一
編號 犯罪事實 宣告刑及沒收 備註  1 事實欄一所載及附表二編號1 所示詐欺王志揚部分 廖家偉犯詐欺取財罪，處有期徒刑拾月。 未扣案之犯罪所得新臺幣壹佰柒拾壹萬肆仟元沒收。 1.王志揚於調查局及偵訊時之證述（偵字第32741 號卷一第45至53頁，偵字第32741 號卷二第137 至147頁） 2.被告與王志揚之LINE對話紀錄擷圖（偵字第32741 號卷一第55至79頁） 3.王志揚之華南銀行匯款申請書（兼取款憑條）影本（偵字第32741 號卷二第263 頁）  2 事實欄一所載及附表二編號2所示詐欺田漢榮部分 廖家偉犯詐欺取財罪，處有期徒刑柒月。 未扣案之犯罪所得新臺幣伍拾貳萬柒仟壹佰元沒收。 1.田漢榮於調查局及偵訊時之證述（偵字第32741 號卷一第85至87頁、第97至99頁，偵字第32741 號卷二第137至147 頁） 2.田漢榮之彰化銀行00000000000000號帳戶107 年10月5 日及時轉帳交易紀錄擷圖；108 年1 月4 日網路轉帳交易明細擷圖；台新國際商業銀行108年4 月2 日國內匯款申請書( 兼取款憑條) ；華南商業銀行108年7月2日匯款回條聯影本（偵字第32741 號卷一第101 至104 頁）  3 事實欄一所載及附表二編號3所示詐欺吳東霖部分 廖家偉犯詐欺取財罪，處有期徒刑拾月。 未扣案之犯罪所得新臺幣壹佰伍拾玖萬陸仟元沒收。 1.吳東霖於調查局及偵訊時之證述（偵字第32741 號卷一第105 至108 頁，偵字第32741 號卷二第137 至147 頁） 2.吳東霖之永豐銀行帳號00000000000000號帳戶107 年3 月30日、107 年7月1 日交易紀錄擷圖及108 年1 月4日、108 年4 月3 日新台幣匯出匯款申請單收執聯影本；107 年9 月28日中國信託銀行匯款單影本（偵字第32741 號卷二第245 至248 頁）  4 事實欄一所載及附表二編號4所示詐欺李沃源部分 廖家偉犯詐欺取財罪，處有期徒刑壹年貳月。 未扣案之犯罪所得新臺幣貳佰柒拾貳萬捌仟壹佰柒拾壹元沒收。 1.李沃源於調查局及偵訊時之證述（偵字第32741 號卷一第123 至126 頁，偵字第32741 號卷二第137 至147 頁） 2.被告與李沃源之LINE對話紀錄擷圖（偵字第32741 號卷一第139 頁） 3.李沃源之彰化銀行00000000000000號帳戶存摺內頁及交易明細擷圖；華南銀行107 年12月12日、108 年4 月11日匯款申請書（兼取款憑條）；李沃源之台新國際商業銀行帳號0000-00-000000000號帳戶存摺內頁影本（偵字第32741 號卷一第127 至137頁，偵字第32741 號卷二第249 至255頁）  5 事實欄一所載及附表二編號5所示詐欺廖文淵部分 廖家偉犯詐欺取財罪，處有期徒刑壹年陸月。 未扣案之犯罪所得新臺幣肆佰零捌萬柒仟伍佰貳拾伍元沒收。 1.廖文淵於調查局及偵訊時之證述（偵字第32741 號卷一第141 至144 頁，偵字第32741 號卷二第137 至147 頁） 2.被告與廖文淵之LINE對話紀錄擷圖（偵字第32741 號卷一第145 至153 頁） 3.廖文淵新光銀行107 年5 月6 日國內匯款申請書；玉山銀行107 年2 月14日、108 年2 月11日及108 年4 月3日帳號0000000000000 號帳戶匯款申請書；日盛銀行107 年7 月12日匯款申請書收執聯；合庫商業銀行107 年7 月6 日匯款申請書帶入收據；中國信託銀行107 年8 月3 日及108 年1月4 日之匯款申請書影本（偵字第32741 號卷二第209 至212 頁）  6 事實欄一所載及附表二編號6所示詐欺李誌訊部分 廖家偉犯詐欺取財罪，處有期徒刑捌月。 未扣案之犯罪所得新臺幣壹佰壹拾萬肆仟元沒收。 1.李誌訊於調查局及偵訊時之證述（偵字第32741 號卷一第159 至161 頁，偵字第32741 號卷二第137 至147 頁） 2.李誌訊與王志揚之LINE對話紀錄擷圖（偵字第32741 號卷一第163 頁） 3.李誌訊之臺灣中小企業銀行107 年6月29日、108 年1 月4 日之匯款申請書( 匯款證明聯) 影本；郵局108 年7 月8日跨行匯款申請書擷圖（偵字第32741 號卷二第235 至237 頁）  7 事實欄一所載及附表二編號7所示詐欺張友誠部分 廖家偉犯詐欺取財罪，處有期徒刑捌月。 未扣案之犯罪所得新臺幣玖拾貳萬參千元沒收。 1.張友誠於調查局及偵訊時之證述（偵字第32741 號卷一第171 至174 頁，偵字第32741 號卷二第137 至147 頁） 2.張友誠之彰化銀行108 年4 月11日匯條回條聯影本（偵字第32741 號卷二第257 頁）  8 事實欄一所載及附表二編號8所示詐欺蕭力豪部分 廖家偉犯詐欺取財罪，處有期徒刑柒月。 未扣案之犯罪所得新臺幣柒拾萬陸仟玖佰玖拾壹元沒收。 1.蕭力豪於調查局及偵訊時之證述（偵字第32741 號卷一第175 至178 頁，偵字第32741 號卷二第137 至147 頁） 2.被告與蕭力豪之LINE對話紀錄擷圖（偵字第32741 號卷一第179 頁） 3.蕭力豪之中國信託銀行帳號000000000000號帳戶存摺內頁及107 年10月2日及108 年7 月3 日匯款申請書影本（偵字第32741 號卷一第181 至188頁）  9 事實欄一所載及附表二編號9所示詐欺王馨梅、張志錦部分 廖家偉犯詐欺取財罪，處有期徒刑捌月。 未扣案之犯罪所得新臺幣玖拾壹萬伍仟元沒收。 1.王馨梅於調查局及偵訊時之證述（偵字第32741 號卷一第189 至191 頁，偵字第32741 號卷二第137 至147 頁） 2.王馨梅之108 年4 月8 日、108 年7月4 日彰化銀行匯款回條聯影本（偵字第32741 號卷一第193 至194 頁）  10 事實欄一所載及附表二編號10所示詐欺林昌幼部分 廖家偉犯詐欺取財罪，處有期徒刑柒月。 未扣案之犯罪所得新臺幣參拾玖萬肆仟元沒收。 1.林昌佑於調查局及偵訊時之證述（偵字第32741 號卷一第197 至200 頁）  11 事實欄一所載及附表二編號11所示詐欺吳璟華部分 廖家偉犯詐欺取財罪，處有期徒刑柒月。 未扣案之犯罪所得新臺幣肆拾參萬肆仟元沒收。 1.吳璟華於調查局及偵訊時之證述（偵字第32741 號卷一第205 至208 頁，偵字第32741 號卷二第137 至147 頁） 2.吳璟華之彰化銀行108 年1 月3 日、108 年4 月10日匯款回款聯、108 年7 月2 日及108 年7 月4 日之自動櫃員交交易明細表（偵字第32741 號卷二第209 至211頁）  12 事實欄一所載及附表二編號12所示詐欺陳建銘部分 廖家偉犯詐欺取財罪，處有期徒刑柒月。 未扣案之犯罪所得新臺幣陸拾萬元沒收。 1.陳建銘於調查局及偵訊時之證述（偵字第32741 號卷一第213 至215 頁，偵字第32741 號卷二第137 至147 頁） 2.被告與陳建銘之LINE對話紀錄擷圖（偵字第32741 號卷一第219 頁） 3.陳建銘之華南商業銀行000000000000號帳戶存摺內頁及108 年1 月4 日匯款申請書影本、陳建銘配偶余景燁台灣銀行帳戶存摺及內頁（偵字第32741 號卷一第201 至207 頁）  13 事實欄一所載及附表二編號13所示詐欺張家銘部分 廖家偉犯詐欺取財罪，處有期徒刑拾月。 未扣案之犯罪所得新臺幣壹佰陸拾玖萬元沒收。 1.張家銘於調查局及偵訊時之證述（偵字第32741 號卷一第221 至225 頁，偵字第32741 號卷二第137 至147 頁） 2.張家銘之台新國際商業銀行帳號00000000000000號帳戶存摺內頁及107 年6 月25日、107 年7 月4 日、107 年10月2 日國內匯款申請書（兼取款憑條）；國泰世華商業銀行107 年6 月26日000000000000號帳戶匯出匯款憑證及存摺內頁影本（偵字第32741 號卷二第213 至221 頁） 14 事實欄一所載及附表二編號14所示詐欺黃貞榕部分 廖家偉犯詐欺取財罪，處有期徒刑柒月。 未扣案之犯罪所得新臺幣伍拾肆萬伍仟零壹拾陸元沒收。 1.黃貞榕於調查局及偵訊時之證述（偵字第32741 號卷一第231 至234 頁，偵字第32741 號卷二第137 至147 頁） 2.被告與黃貞榕之LINE對話紀錄擷圖（偵字第32741 號卷一第235 頁） 3.黃貞榕之臺灣土地銀行107 年7 月6日匯款申請書；黃貞榕彰化銀行00000000000000號帳戶存摺封面；黃貞榕之胞姊黃暄諭之中國信託銀行帳號000000000000號帳戶存摺內頁及107年10月5 日匯款申請書；黃貞榕之胞姊黃暄諭之永豐銀行帳號00000000000000號帳戶存摺內頁及108 年4 月9 日匯款收執聯影本（偵字第32741 號卷二第223 至227 頁） 

附表二
編號 告訴人 時間 匯款或交付現金時間 匯款金額（新臺幣：元） 損失金額（新臺幣：元） 備註   1 王志揚 105 年9 月間 105年9月19日至108年6月間 271 萬4,000 171 萬4,000 領回100 萬   2 田漢榮 107 年10 月間 1.107 年10月5 日 2.108 年1 月4 日 3.108 年4 月2 日 4.108 年7 月2 日 52萬7,100 52萬71,00    3 吳東霖 107 年3 月間 1.107 年3 月30日 2.107 年7 月1 日 3.107 年9 月28日 4.108 年1 月4 日 5.108 年4 月3 日 159 萬6,000 159 萬6,000    4 李沃源 105年間 1.105 年6 月1 日 2.106 年2 月14日 3.106 年2 月15日 4.106 年6 月25日 5.106 年7 月31日 6.107 年2 月23日 7.107 年4 月9 日 8.107 年8 月10日 9.107 年12月12日 10.108 年4 月11日 302 萬8,171 272 萬8,171 領回30萬   5 廖文淵 107年1、2月間 1.107 年2 月14日 2.107 年5 月6 日 3.107 年7 月6 日 4.107 年7 月12日 5.107 年8 月3 日 6.108 年1 月4 日 7.108 年2 月11日 8.108 年4 月3 日 456 萬7,525 408 萬7,525 領回48萬   6 李誌訊 107年6 月29 日 1.107 年6 月29日 2.108 年1 月4 日 3.108 年7 月8 日 110 萬4,000 110 萬4,000    7 張友誠 105、106 年間 1.107 年7 月5 日 2.108 年4 月11日 92萬3,000 92萬3,000    8 蕭力豪 107 年10 月2 日 1.107 年10月2 日 2.108 年1 月2 日 3.108 年4 月8 日 4.108 年7 月3 日 70萬6,991 70萬6,991    9 王馨梅張志錦 107年10月間 1.107 年10月 2.108年4 月8 日 3.108 年7 月4 日 91萬5,000 91萬5,000   10 林昌幼 107年10月間 不詳時間 50萬 39萬4,000 領回10萬6,000  11 吳璟華 108年1月3日 1.108 年1 月3 日 2.108 年4 月10日 3.108 年7 月2 日 4.108 年7 月4 日 43萬4,000 43萬4,000   12 陳建銘 105年9月21日 1.105 年9 月21日 2.108 年1 月4 日 68萬 60萬 領回2萬  13 張家銘 105年間 1.107 年6 月25日 2.107 年6 月26日 3.107 年7 月4 日 4.107 年10月2 日 5.108 年1 月4 日 289萬 169萬 領回120 萬  14 黃貞榕 106年1月間 1.106 年1 月22日 2.107 年7 月6 日 3.107 年10月5 日 4.108 年4 月9 日 70萬0,016 54萬5,016 領回15萬5,000